hu: Időzítő komponens anyaga: Alumínium; Öntöttvas; Kompozit; Üvegszállal erősített gumi; HNBR (hidrogénezett nitril); Kevlárral/aramiddal erősített; Neoprén; Műanyag; Gumi; Rozsdamentes acél; Acél; Egyéb
pt-BR: Materiais dos componentes do temporizador: Alumínio; Ferro fundido; Composto; Borracha reforçada com fibra de vidro; HNBR (nitrilo hidrogenado); Reforço de Kevlar/aramida; Neoprene; Plástico; Borracha; Aço inoxidável; Aço; Outros
de: Material der Motorsteuerungskomponenten: Aluminium; Gusseisen; Verbundwerkstoff; Glasfaserverstärkter Gummi; HNBR (hydriertes Nitril); Kevlar-/aramidverstärkt; Neopren; Kunststoff; Gummi; Edelstahl; Stahl; Sonstige
ru: Материал тайминг-компонента: Алюминий; Чугун; Композит; Резина, армированная стекловолокном; HNBR (гидрированный нитрил); Армированный кевларом/арамидом; Неопрен; Пластик; Резина; Нержавеющая сталь; Сталь; Другое
cs: Materiál komponenty časování: Hliník; Litina; Kompozit; Guma vyztužená skelnými vlákny; HNBR (hydrogenovaný nitril); Vyztuženo kevlarem/aramidem; Neopren; Plast; Guma; Nerezová ocel; Ocel; Ostatní
fr: Matériau des composants de distribution: Aluminium; Fonte; Composite; Caoutchouc renforcé de fibre de verre; HNBR (nitrile hydrogéné); Renforcé de Kevlar/aramide; Néoprène; Plastique; Caoutchouc; Acier inoxydable; Acier; Autre
ro-RO: Material al componentei de distribuție: Aluminiu; Fontă; Compozit; Cauciuc armat cu fibră de sticlă; HNBR (nitril hidrogenat); Ranforsat cu kevlar/aramid; Neopren; Plastic; Cauciuc; Oțel inoxidabil; Oțel; Altele
lt-LT: Paskirstymo sistemos komponento medžiaga: Aliuminis; Ketus; Kompozitas; Stiklo pluoštu sutvirtinta guma; HNBR (hidrintas nitrilas); Sutvirtintas kevlaru / aramidu; Neoprenas; Plastikas; Guma; Nerūdijantysis plienas; Plienas; Kitas
sk-SK: Materiál komponentov časovača: Hliník; Liatina; Kompozit; Guma vystužená sklenými vláknami; HNBR (hydrogenovaný nitril); Vystužené kevlarom/aramidom; Neoprén; Plast; Guma; Nehrdzavejúca oceľ; Oceľ; Iné
bg-BG: Материал на компонентите на ангренажа: Алуминий; Чугун; Композитен материал; Гума, подсилена с фибростъкло; HNBR (хидрогениран нитрил); Подсилен с кевлар/арамид; Неопрен; Пластмаса; Гума; Неръждаема стомана; Стомана; Друго
pl: Materiał komponentu rozrządu: Aluminium; Żeliwo; Kompozyt; Guma wzmocniona włóknem szklanym; HNBR (uwodorniony kauczuk nitrylowy); Wzmocnione kevlarem/aramidem; Neopren; Plastik; Guma; Stal nierdzewna; Stal; Inne
tr: Zamanlama bileşeni malzemesi: Alüminyum; Dökme demir; Kompozit; Cam elyaf takviyeli kauçuk; HNBR (hidrojene nitril); Kevlar/aramid takviyeli; Neopren; Plastik; Kauçuk; Paslanmaz çelik; Çelik; Diğer
ko: 타이밍 구성품 소재: 알루미늄; 주철; 복합재; 유리 섬유 강화 고무; HNBR(수소화 니트릴); 케블라/아라미드 강화; 네오프렌; 플라스틱; 고무; 스테인리스 스틸; 강철; 기타
fi: Ajastimen osan materiaali: Alumiini; Valurauta; Komposiitti; Lasikuituvahvisteinen kumi; HNBR (hydrattu nitriili); Kevlar-/aramidivahvisteinen; Neopreeni; Muovi; Kumi; Ruostumaton teräs; Teräs; Muu
zh-CN: 正时组件材质: 铝; 铸铁; 复合材料; 玻璃纤维增强橡胶; HNBR（氢化丁腈）; 凯夫拉/芳纶增强; 氯丁橡胶; 塑料; 橡胶; 不锈钢; 钢; 其他
da: Materiale i timingkomponent: Aluminium; Støbejern; Komposit; Glasfiberforstærket gummi; HNBR (hydrogeneret nitril); Kevlar-/aramidforstærket; Neopren; Plastik; Gummi; Rustfrit stål; Stål; Andet
ja: タイミングコンポーネント素材: アルミニウム; 鋳鉄; コンポジット; グラスファイバー強化ゴム; HNBR (水素化ニトリルゴム); ケブラー/アラミド強化; ネオプレン; プラスチック; ゴム; ステンレススチール; スチール; その他
it: Materiale del componente di temporizzazione: Alluminio; Ghisa; Composito; Gomma rinforzata con fibra di vetro; HNBR (nitrile idrogenato); Rinforzato con Kevlar/aramide; Neoprene; Plastica; Gomma; Acciaio inossidabile; Acciaio; Altro
th: วัสดุที่ใช้ทำชิ้นส่วนระบบตั้งเวลา: อะลูมิเนียม; เหล็กหล่อ; คอมโพสิต; ยางเสริมไฟเบอร์กลาส; HNBR (ไฮโดรจิเนตเต็ดไนไตรล์); เสริมเคฟลาร์/อะรามิด; นีโอพรีน; พลาสติก; ยาง; สเตนเลสสตีล; เหล็กกล้า; อื่นๆ
pt-PT: Material do componente de sincronização: Alumínio; Ferro fundido; Composto; Borracha reforçada com fibra de vidro; HNBR (nitrilo hidrogenado); Reforçado com kevlar/aramida; Neopreno; Plástico; Borracha; Aço inoxidável; Aço; Outro
sv: Material för tidskomponent: Aluminium; Gjutjärn; Komposit; Glasfiberförstärkt gummi; HNBR (hydrogenerat nitrilgummi); Kevlar-/aramidförstärkt; Neopren; Plast; Gummi; Rostfritt stål; Stål; Annat
hr-HR: Materijal komponente za mjerenje vremena: Aluminij; Lijevano željezo; Kompozit; Guma pojačana stakloplastikom; HNBR (hidrogenirani nitril); Pojačano kevlarom/aramidom; Neopren; Plastika; Guma; Nehrđajući čelik; Čelik; Ostalo
en: Timing component material: Aluminum; Cast iron; Composite; Fiberglass-reinforced rubber; HNBR (hydrogenated nitrile); Kevlar/aramid-reinforced; Neoprene; Plastic; Rubber; Stainless steel; Steel; Other
el: Υλικό εξαρτήματος χρονισμού: Αλουμίνιο; Χυτοσίδηρος; Σύνθετο; Καουτσούκ ενισχυμένο με fiberglass; HNBR (υδρογονωμένο νιτρίλιο); Ενισχυμένο με Kevlar/αραμίδιο; Νεοπρένιο; Πλαστικό; Καουτσούκ; Ανοξείδωτος χάλυβας; Χάλυβας; Άλλο
nl: Materiaal distributieonderdeel: Aluminium; Gietijzer; Composiet; Met glasvezel versterkt rubber; HNBR (gehydrogeneerd nitril); Met kevlar/aramide versterkt; Neopreen; Plastic; Rubber; Roestvrij staal; Staal; Overige
es: Material de los componentes de sincronización: Aluminio; Hierro fundido; Compuesto; Caucho reforzado con fibra de vidrio; HNBR (nitrilo hidrogenado); Reforzado con Kevlar/aramida; Neopreno; Plástico; Caucho; Acero inoxidable; Acero; Otro
vi: Chất liệu của linh kiện đếm thời gian: Nhôm; Gang; Composite; Cao su gia cố sợi thủy tinh; HNBR (nitrile hydro hóa); Gia cố sợi Kevlar/aramid; Neoprene; Nhựa; Cao su; Thép không gỉ; Thép; Khác
zh-TW: 計時組件材質: 鋁; 鑄鐵; 複合材料; 玻璃纖維強化橡膠; HNBR (氫化丁腈); 克維拉/芳綸強化; 氯丁橡膠; 塑膠; 橡膠; 不鏽鋼; 鋼; 其他
sl-SI: Material komponente krmilnega mehanizma: Aluminij; Lito železo; Kompozit; Guma, ojačana s steklenimi vlakni; HNBR (hidrogenirani nitril); Ojačano s kevlarjem/aramidom; Neopren; Plastika; Guma; Nerjavno jeklo; Jeklo; Drugo
nb: Materiale i timerkomponent: Aluminium; Støpejern; Kompositt; Glassfiberforsterket gummi; HNBR (hydrogenert nitril); Kevlar-/aramidforsterket; Neopren; Plast; Gummi; Rustfritt stål; Stål; Annet